【裁判字號】    95,訴,441
【裁判日期】    950328
【裁判案由】    毒品危害防制條例
【裁判全文】
臺灣臺中地方法院刑事判決               95年度訴字第441號
公  訴  人  臺灣臺中地方法院檢察署檢察官
被      告  甲○○
                    (另案在臺灣臺中監獄臺中分監執行中)
上列被告因毒品危害防制條例案件，經檢察官提起公訴（95年度
毒偵字第56號），被告於準備程序中就被訴事實為有罪之陳述，
受命法官於聽取當事人之意見後，本院合議庭裁定改由受命法官
獨任以簡式審判程序審理，判決如下：
    主    文
甲○○連續施用第一級毒品，累犯，處有期徒刑壹年；又施用第
二級毒品，累犯，處有期徒刑伍月。應執行有期徒刑壹年肆月。
    犯罪事實
一、甲○○前有違反麻醉藥品管理條例案件及竊盜案件前科，並
    曾於民國八十八年間，因施用毒品案件，依法院裁定送入觀
    察勒戒處所觀察勒戒，經評定認無繼續施用毒品之傾向後，
    ，經臺灣南投地方法院檢察署檢察官於八十八年四月九日以
    八十八年度偵字第五六○號為不起訴處分確定。嗣於同年間
    ，復因施用毒品案件，經法院裁定送入觀察勒戒處所觀察勒
    戒，經評定認有繼續施用毒品之傾向後，除依法院裁定送入
    臺灣臺中戒治所施以強制戒治外，並經臺灣南投地方法院判
    處有期徒刑五月確定。嗣經法院裁定停止戒治，所餘期間付
    保護管束確定，於八十九年三月二十四日釋放後，復因施用
    毒品案件，除經法院裁定撤銷停止戒治，送入臺灣臺中戒治
    所施以強制戒治 (嗣於九十年五月三十日期滿釋放)外，並
    經臺灣南投地方法院判處有期徒刑七月 (於九十一年四月十
    三日執行完畢)。繼於九十一年間，復因施用毒品案件，除
    依法院裁定送入臺灣臺中戒治所施以強制戒治外，並經臺灣
    南投地方法院判處有期徒刑十一月確定，嗣經法院裁定停止
    戒治，所餘期間付保護管束確定，於九十二年六月二十日釋
    放，於九十二年十月十一日保護管束期滿未經撤銷視為執行
    完畢，上揭所處有期徒刑十一月，則於九十三年十月一日執
    行完畢。之後，復於九十四年間，因施用第一級毒品及第二
    級毒品案件，經臺灣南投地方法院於九十四年八月十五日判
    處有期徒刑一年及四月，應執行有期徒刑一年二月確定。詎
    猶不知悔改，復基於施用第一級毒品海洛因之概括犯意，先
    後於九十四年十月九日及同年十月十二日凌晨二時許，在南
    投縣名間鄉田仔村田仔巷十五之一號住處內，以將第一級毒
    品海洛因摻水，再以針筒注射身體血管之方式，連續施用第
    一級毒品海洛因各一次 (計二次)。另又基於施用第二級毒
    品甲基安非他命之犯意，於九十四年十月九日中午十二時許
    ，在上址其住處內，以將第二級毒品甲基安非他命置於玻璃
    球內，以火加熱燒烤再吸其煙氣之方式，施用第二級毒品甲
    基安非他命一次（起訴書誤載為施用安非他命）。嗣於九十
    四年十月十二日上午十一時二十分許，因另案在南投縣南投
    市○○里○○路○段一○九號為警拘提到案時，經警發覺甲
    ○○手上有注射針孔，懷疑甲○○仍繼續施用第一級毒品海
    洛因，經警質之甲○○，甲○○始向警供承有上揭於九十四
    年十月十二日凌晨二時許之施用第一級毒品海洛因犯行。嗣
    經警採集甲○○尿液送請詮昕科技股份有限公司檢驗結果，
    發現嗎啡類、安非他命類及甲基安非他命類均呈陽性反應，
    而查悉上情。
二、案經南投縣政府警察局報告臺灣南投地方法院檢察署檢察官
    呈請臺灣高等法院臺中分院檢察署檢察長令轉臺灣臺中地方
    法院檢察署檢察官偵查起訴。
    理  由
一、訊據被告甲○○對於上揭犯罪事實坦承不諱，核與證人即查
    獲被告之警察劉士賓於審理中結證情節相符，且被告於上揭
    時地為警查獲後，經警採集其尿液送請詮昕科技股份有限公
    司檢驗結果，嗎啡類、甲基安非他命及安非他命確均呈陽性
    反應，有詮昕科技股份有限公司出具之檢驗報告書一紙附卷
    可稽，足認被告自白確與事實相符，堪可採信。且查，施用
    安非他命者，其尿液中之代謝物為安非他命，依現行濫用藥
    物尿液檢驗作業準則，其濃度大於五○○ｎｇ／ｍｌ者，判
    定為安非他命陽性反應。施用甲基安非他命者，其尿液中之
    代謝物為甲基安非他命及安非他命，依現行濫用藥物尿液檢
    驗作業準則，其甲基安非他命濃度大於五○○ｎｇ／ｍｌ，
    且其代謝物安非他命濃度大於二○○ｎｇ／ｍｌ者，判定為
    甲基安非他命陽性反應；「施用安非他命者，其尿液代謝物
    應為安非他命陽性反應，不會產生有甲基安非他命陽性反應
    」。「施用甲基安非他命者，其尿液代謝物會呈甲基安非他
    命及安非他命陽性反應」；人體施用甲基安非他命後，在主
    要代謝物中未改變形態之甲基安非他命佔施用劑量達百分之
    四十三，而安非他命佔百分之五等情，業經內政部警政署刑
    事警察局以九十三年四月二十七日（九三）刑鑑字第○九三
    ○○八六二一三號、法務部法醫研究所以九十三年四月二十
    八日法醫毒字第○九三○○○一三一八號、法務部調查局以
    九十三年四月二十七日調科壹字第○九三○○一五三○七○
    號及行政院衛生署管制藥品管理局以九十三年五月六日管檢
    字第○九三○○○三八九六號分別函釋在案。本案被告於上
    揭時地為警查獲後所採集之尿液代謝物，甲基安非他命及安
    非他命均呈陽性反應，其中甲基安非他命濃度為九九○八ｎ
    ｇ／ｍｌ，安非他命濃度為一六二七ｎｇ／ｍｌ，有上開詮
    昕科技股份有限公司檢驗報告書一紙附卷可稽，依照上開說
    明，足認被告自白係施用第二級毒品甲基安非他命，而非施
    用第二級毒品安非他命，應可採信，起訴書誤載被告施用之
    第二級毒品係「安非他命」，尚有未合，附此指明。又被告
    前曾於八十八年間，因施用毒品案件，依法院裁定送入觀察
    勒戒處所觀察勒戒，經評定認無繼續施用毒品之傾向後，經
    臺灣南投地方法院檢察署檢察官於八十八年四月九日以八十
    八年度偵字第五六○號為不起訴處分確定。嗣於同年間，復
    因施用毒品案件，經法院裁定送入觀察勒戒處所觀察勒戒，
    經評定認有繼續施用毒品之傾向後，除依法院裁定送入臺灣
    臺中戒治所施以強制戒治外，並經臺灣南投地方法院判處有
    期徒刑五月確定。嗣經法院裁定停止戒治，所餘期間付保護
    管束確定，於八十九年三月二十四日釋放後，復因施用毒品
    案件，除經法院裁定撤銷停止戒治，送入臺灣臺中戒治所施
    以強制戒治，嗣於九十年五月三十日期滿釋放，繼於九十一
    年間，復因施用毒品案件，經依法院裁定送入臺灣臺中戒治
    所施以強制戒治，嗣經法院裁定停止戒治，所餘期間付保護
    管束確定，於九十二年六月二十日釋放，於九十二年十月十
    一日保護管束期滿未經撤銷視為執行完畢，有臺灣高等法院
    被告前案紀錄表及臺灣臺中地方法院檢察署刑案資料查註紀
    錄表各一份在卷可憑。綜上所述，本案事證明確，被告犯行
    洵堪認定。
二、核被告甲○○所為，係犯毒品危害防制條例第十條第一項之
    施用第一級毒品罪及同條第二項之施用第二級毒品罪。被告
    施用第一級毒品海洛因前後及施用第二級毒品甲基安非他命
    前，持有第一級毒品海洛因及第二級毒品甲基安非他命之低
    度行為，應分別為其施用之高度行為所吸收，均不另論罪。
    又被告上揭先後二次施用第一級毒品海洛因之行為，時間緊
    接，觸犯構成要件相同之罪名，顯係基於概括之犯意反覆為
    之，為連續犯，應依刑法第五十六條規定以一罪論，並加重
    其刑。被告所犯上開二罪間，犯意各別，行為互殊，應予分
    論併罰。查，被告前於九十一年間，因施用毒品案件，經臺
    灣南投地方法院判處有期徒刑十一月確定，於九十三年十月
    一日執行完畢，有臺灣臺中地方法院檢察署刑案資料查註紀
    錄表及臺灣高等法院被告前案紀錄表各一份在卷足憑，其於
    受有期徒刑執行完畢後，於五年以內再犯本件有期徒刑以上
    之罪，為累犯，應依刑法第四十七條規定，就其施用第一級
    毒品罪部分遞加重其刑；及就其施用第二級毒品罪部分加重
    其刑。爰審酌被告前已曾因施用毒品案件接受二次觀察勒戒
    及強制戒治處分，並曾先後三次因施用毒品，經法院判處罪
    刑確定在案，竟無視於毒品對於自身健康之戕害及國家對於
    杜絕毒品犯罪之禁令，猶施用毒品不輟，再為本案犯行，惟
    念及其吸毒係戕害自己身心之行為、本案施用第一級毒品僅
    有二次、施用第二級毒品僅有一次及被告於犯罪後坦承犯行
    ，態度尚佳等一切情狀，就其所犯上述二罪分別量處如主文
    所示之刑，並定其應執行之刑。檢察官就被告施用第一級毒
    品部分，求處有期徒刑一年二月，本院認略嫌過重，附此指
    明。
據上論斷，應依刑事訴訟法第二百七十三條之一第一項、第二百
九十九條第一項前段，毒品危害防制條例第十條第一項、第二項
、第二十三條第二項，刑法第十一條前段、第五十六條、第四十
七條、第五十一條第五款，判決如主文。
中    華    民    國    95    年    3     月    28    日
                    臺灣臺中地方法院刑事第十庭
                        法  官
上正本證明與原本無異。
如不服本判決，應於判決送達後十日內向本院提出上訴狀，上訴
於臺灣高等法院臺中分院 (須附繕本)。
                        書記官
中    華    民    國    95    年    3     月    28    日
附錄論罪科刑法條
毒品危害防制條例第十條第一項、第二項：
施用第一級毒品者，處六個月以上五年以下有期徒刑。
施用第二級毒品者，處三年以下有期徒刑。


司法院資訊處製作；財團法人民間司法改革基金會備份。
